# 自行开发无形资产与计税基础差为什么不确认递延

提问人：风格的话 时间：2016-01-10 21:03:52
企业自行开发无形资产，满足资本化确认条件的，与计税基础之间的差为什么不确认递延

回答人：chenyiwei
请对照《企业会计准则第 18 号——所得税》第十三条的规定：
企业应当以很可能取得用来抵扣可抵扣暂时性差异的应纳税所得额为限，确认由可抵扣暂时性差异产生的递延所得税资产。但是，同时具有下列特征的交易中因资产或负债的初始确认所产生的递延所得税资产不予确认： （一）该项交易不是企业合并； （二）
交易发生时既不影响会计利润也不影响应纳税所得额（或可抵扣亏损）。 资产负债表日，有确凿证据表明未来期间很可能获得足够的应纳税所得额用来抵扣可抵扣暂时性差异的，应当确认以前期间未确认的递延所得税资产。
你所说的自行开发无形资产的成本形成过程就是此处所说的不确认递延所得税资产的资产、负债初始确认，通称为“初始确认豁免”。

提问人：隐形学者 时间：2017-03-03 23:11:23
请问，自行开发的无形资产，后面提了减值的话，需要确认递延所得税负债吗？

回答人：chenyiwei
不必要。

提问人：zhs7403 时间：2017-03-04 09:17:51
陈老师，不确认依据是什么？我理解计提减值属于后续计量，不符合初始确认豁免，因此应确认。

回答人：chenyiwei
他说的是递延所得税负债。

提问人：隐形学者 时间：2017-03-04 16:32:49
那差异应该怎么确认呢？谢谢

回答人：chenyiwei
按照资产减值准备方式正常确认递延所得税资产即可，注意确保日后形成事实损失时可以通过提交税法规定的申报材料获准扣除该损失，以及预计事实损失发生时有足够多的应纳税所得额。